臺灣基隆地方法院行政訴訟判決
110年度交字第79號
原      告  林顯圳  

被      告  交通部公路總局臺北市區監理所

代  表  人  江澍人  
訴訟代理人  許佳琳  
上列當事人間交通裁決事件，原告不服被告民國110年6月7日北
市監基裁字第25-ZIA127063號、第25-ZIA127064號、第25-ZIA12
7065號、第25-ZIA127066號、第25-CS0000000號裁決，提起行政
訴訟，本院判決如下：
    主  文
被告民國110年6月7日北市監基裁字第25-ZIA127064號、第25-ZI
A127065號、第25-ZIA127066號裁決應予撤銷。
原告其餘之訴駁回。
訴訟費用新臺幣參佰元由被告負擔新臺幣壹佰捌拾元，餘新臺幣
壹佰貳拾元由原告負擔。
    事實及理由
一、程序事項：
    按交通裁決事件之裁判，得不經言詞辯論為之，行政訴訟法
    第237 條之7 定有明文。本件係因原告不服被告依道路交通
    管理處罰條例第33條第1項第4款、第42條規定所為裁決，而
    提起撤銷訴訟，屬交通裁決事件之裁判，依前揭規定，爰不
    經言詞辯論，逕行裁判，合先敘明。
二、事實概要：
　　原告駕駛車號0000-00號自用小客車（下稱系爭車輛），於
    民國110年3月28日：(一)上午10時31分許，行經國道三號南
    向11.2公里處、(二)上午10時31分許，行經國道三號南向11
    .6公里處、(三)上午10時32分許，行經國道三號南向12.3公
    里處、(四)上午10時32分許，行經國道三號南向12.7公里處
    、(五)上午10時32分許，行經新北市○○區○○○路0段○000000
    號燈桿）處，均未依規定於變換車道時顯示方向燈、不依規
    定使用燈光。經民眾於110年3月29日檢舉後，內政部警政署
    國道公路警察局第九公路警察大隊（下稱舉發機關甲）於11
    0年4月15日分別製發國道警交字第ZIA127063號、第ZIA1270
    64號、第ZIA127065號、第ZIA127066號舉發違反道路交通管
    理事件通知單（下稱舉發單⒈、⒉、⒊、⒋），並入案，且記載
    應到案日期為110年5月30日前；新北市政府警察局汐止分局
    （下稱舉發機關乙）於110年4月12日製發新北市警交字第CS
    0000000號舉發違反道路交通管理事件通知單（下稱舉發單⒌
    ），並入案，且記載應到案日期為110年5月27日前。原告收
    訖上開通知單後，於110年4月16日提出交通違規陳述單向被
    告申訴。被告函請舉發機關就違規事實協助查明，舉發機關
    甲以110年5月26日國道警九交字第1109701800號函復違規屬
    實，舉發機關乙以110年5月10日新北警汐交字第1104234911
    號函復違規屬實，被告遂於110年6月7日分別作成北市監基
    裁字第25-ZIA127063號、第25-ZIA127064號、第25-ZIA1270
    65號、第25-ZIA127066號裁決書（下稱原處分⒈、⒉、⒊、⒋）
    ，仍均依道路交通管理處罰條例第33條第1項第4款規定，以
    「行駛高速公路未依規定變換車道」為由，各處原告罰鍰新
    臺幣（下同）3,000元，並各記違規點數1點；並作成北市監
    基裁字第25-CS0000000號裁決書（下稱原處分⒌），依道路
    交通管理處罰條例第42條規定，以「汽車駕駛人未依規定使
    用方向燈」為由，處原告罰鍰1,200元。原告不服原處分⒈至
    ⒌之裁決，遂於110年6月7日提起本件訴訟。
三、原告主張：
　　原告於上開時地駕駛系爭車輛，因未打方向燈，被檢舉魔人
    惡意跟車檢舉，違反比例原則等語。並聲明：原處分⒈至⒌均
    撤銷。
四、被告答辯：
　　經舉發機關審視違規影像光碟，可見原告確於上開時地駕車
    ，先後5次未依規定使用方向燈變換車道。又修正前道路交
    通管理處罰條例第85條之1係針對同一行為違反交通法令，
    原告上開違規之時間、地點均不同，分屬不同意志所為之不
    同違規行為，並無上開規定之適用，被告依行政罰法第25條
    規定予以分別處罰，並未違反一行為不二罰原則，原處分⒈
    至⒌應均屬適法等語。並聲明：原告之訴駁回。
五、本院之判斷：
　　原告駕駛系爭車輛，於110年3月28日：(一)上午10時31分許
    ，行經國道三號南向11.2公里處、(二)上午10時31分許，行
    經國道三號南向11.6公里處、(三)上午10時32分許，行經國
    道三號南向12.3公里處、(四)上午10時32分許，行經國道三
    號南向12.7公里處、(五)上午10時32分許，行經新北市○○區
    ○○○路0段○000000號燈桿）處，均未依規定於變換車道時顯
    示方向燈、不依規定使用燈光。經民眾於110年3月29日檢舉
    後，舉發機關甲於110年4月15日分別製發舉發單⒈、⒉、⒊、⒋
    ，並入案，且記載應到案日期為110年5月30日前；舉發機關
    乙於110年4月12日製發舉發單⒌，並入案，且記載應到案日
    期為110年5月27日前。原告收訖上開通知單後，於110年4月
    16日提出交通違規陳述單向被告申訴。被告函請舉發機關就
    違規事實協助查明，舉發機關甲以110年5月26日國道警九交
    字第1109701800號函復違規屬實，舉發機關乙以110年5月10
    日新北警汐交字第1104234911號函復違規屬實，被告遂於11
    0年6月7日分別作成原處分⒈、⒉、⒊、⒋，仍均依道路交通管
    理處罰條例第33條第1項第4款規定，以「行駛高速公路未依
    規定變換車道」為由，各處原告罰鍰3,000元，並各記違規
    點數1點；並作成原處分⒌，依道路交通管理處罰條例第42條
    規定，以「汽車駕駛人未依規定使用方向燈」為由，處原告
    罰鍰1,200元等情，此有舉發單⒈至⒌暨送達證書、交通違規
    陳述單、舉發機關甲110年5月26日國道警九交字第11097018
    00號函，舉發機關110年5月10日新北警汐交字第1104234911
    號函、採證光碟、採證照片、原處分裁決書⒈至⒌及送達證書
    、檢舉違規案件明細、舉發違規案件明細等件在卷可參（頁
    59至125），應認屬實。至原告不服原處分，提起行政訴訟
    ，並以前詞主張，故本件爭點為：就原告上開行為，舉發機
    關得否連續舉發？原告請求撤銷原處分，有無理由？現判斷
    如下：
(一)按修正前道路交通管理處罰條例第7條之1規定：「對於違反
    本條例之行為者，民眾得敘明違規事實或檢具違規證據資料
    ，向公路主管或警察機關檢舉，經查證屬實者，應即舉發。
    但行為終了日起逾7日之檢舉，不予舉發。」（總統於110年
    12月22日公布之修正規定，第7條之1規定得檢舉之行為類型
    ，亦包括第33條第1項第4款及第42條規定之行為類型）修正
    前第7條之2第1項第7款、第2項但書第6款規定：「（第1項
    ）汽車駕駛人之行為有下列情形之一，當場不能或不宜攔截
    製單舉發者，得逕行舉發：……七、經以科學儀器取得證據資
    料證明其行為違規。（第2項）前項第7款之科學儀器應採固
    定式，並定期於網站公布其設置地點。但汽車駕駛人之行為
    屬下列情形之一者，不在此限：……六、未依規定變換車道。
    ……」第33條第1項第4款規定：「汽車行駛於高速公路、快速
    公路或設站管制之道路，不遵使用限制、禁止、行車管制及
    管理事項之管制規則而有下列行為者，處汽車駕駛人新臺幣
    3,000元以上6,000元以下罰鍰：……四、未依規定變換車道。
    ……」第63條第1項第1款規定：「汽車駕駛人有下列各款所列
    條款之一者，除依原條款處罰鍰外，並予記點：一、有第33
    條第1項、第2項、……情形之一者，各記違規點數1點。」第4
    2條規定：「汽車駕駛人，不依規定使用燈光者，處新臺幣1
    ,200元以上3,600元以下罰鍰。」修正前第85條之1第2項規
    定：「……（第2項）第7條之2之逕行舉發案件有下列情形之
    一者，得連續舉發：一、逕行舉發汽車行車速度超過規定之
    最高速限或低於規定之最低速度或有第33條第1項、第2項之
    情形，其違規地點相距6公里以上、違規時間相隔6分鐘以上
    或行駛經過1個路口以上。但其違規地點在隧道內者，不在
    此限。……」道路交通安全規則第109條第2項第2款規定：「
    變換車道時，應先顯示欲變換車道方向之燈光，並應顯示至
    完成轉彎或變換車道之行為。」又交通部會同內政部依道路
    交通管理處罰條例第92條第4項規定授權訂定之違反道路交
    通管理事件統一裁罰基準及處理細則第10條第2項規定：「…
    …（第2項）前項稽查，查獲違反道路交通管理事件之舉發方
    式如下：……二、逕行舉發：依本條例第7條之2規定之舉發。
    ……五、民眾檢舉舉發：就民眾依本條例第7條之1規定檢舉違
    反本條例之行為，經查證屬實之舉發。……」第22條第1項、
    第2項規定：「（第1項）公路主管或警察機關受理民眾檢舉
    違反道路交通管理事件，應即派員查證，經查證屬實者，應
    即舉發，並將處理情形回復檢舉人。（第2項）前項檢舉違
    規證據係以科學儀器取得，足資認定違規事實者，得逕行舉
    發之。……」核屬執行違反道路交通管理事件程序之具體細節
    規定，並未逾越母法之授權，與法律保留原則亦無違背，得
    為法院裁判時所適用。另違反道路交通管理事件統一裁罰基
    準及處理細則所附「違反道路交通管理事件統一裁罰基準表
    」，違反道路交通管理處罰條例第33條第1項第4款規定，小
    型車駕駛人於期限內繳納或到案聽候裁決者，係處罰鍰3,00
    0元，並記違規點數1 點；違反道路交通管理處罰條例第42
    條規定，小型車駕駛人於期限內繳納或到案聽候裁決者，係
    處罰鍰1,200元。又此裁罰基準經司法院大法官會議釋字第5
    11號解釋認無違背法律保留原則，自得為法院裁判時所適用
    。
(二)又行政違規行為之次數並非純粹以自然行為概念為界定標準
    ，而應從法規範所欲維護之法益狀態予以評價。易言之，藉
    由違規受不法利益之情形，倘不論違規行為時間之久暫，一
    概論以單一行為之行政責任，勢必誘使違規者長時間侵害法
    益，以圖得超出罰鍰額度之不當利益，將造成法秩序失衡之
    不公義現象。故從法規範之精神及其目的以觀，如立法者基
    於達成特定行政管制之目的，已擬制規定以侵害法益之時間
    長度作為量化及區隔違反公法義務之次數者，則行為人雖以
    自然意義之一行為侵害同一法益，但因其侵害法益之時間長
    度已超過法律就單一違規行為所設定之評價標準者，仍應成
    立數個獨立之違規行為，分別論處其行政責任。按「立法者
    固得以法律規定行政機關執法人員得以連續舉發及隨同多次
    處罰之遏阻作用以達成行政管制之目的，但仍須符合憲法第
    23條之比例原則及法律授權明確性原則。申言之，以連續舉
    發之方式，對違規事實繼續之違規行為，藉舉發其違規事實
    之次數，評價及計算其法律上之違規次數，並予以多次處罰
    ，藉多次處罰之遏阻作用，以防制違規事實繼續發生，此種
    手段有助於目的之達成，對維護交通秩序、確保交通安全之
    目的而言，在客觀條件之限制下，更有其必要性及實效性。
    惟每次舉發既然各別構成一次違規行為，則連續舉發之間隔
    期間是否過密，以致多次處罰是否過當，仍須審酌是否符合
    憲法上之比例原則。」（司法院釋字第604號之解釋理由書
    參照）。而91年7月3日修正之道路交通管理處罰條例第85條
    之1增訂第2項規定，其立法理由為：「對逕行舉發案件得連
    續舉發之規定，係規範於違反道路交通管理事件統一裁罰標
    準及處理細則第12條，因其影響人民權利義務，為符合法律
    保留之精神，爰酌予修正增列於第2項。」此解釋要旨不論
    於道路交通管理處罰條例第7條之1經民眾檢舉所為之職權舉
    發或同條例第7條之2由警察機關等舉發機關所為之當場舉發
    或逕行舉發等情形，皆有適用。準此，如汽車駕駛人行駛於
    高速公路非隧道路段，持續於變換車道時，未依規定顯示方
    向燈，違反道路交通管理處罰條例第33條第1項第4款規定，
    依修正前道路交通管理處罰條例第85條之1第2項第1款之規
    範目的，如其違規地點相距未達6公里、違規時間相隔未達6
    分鐘或未行駛經過一個路口，即應論以單一違規行為；若其
    違規地點相距6公里以上、違規時間相隔6分鐘以上或行駛經
    過一個路口以上，則得連續舉發，此於交通勤務警察或依法
    令執行交通稽查任務人員依道路交通管理處罰條例第7條之2
    規定「逕行舉發」案件，可得直接適用。而公路主管或警察
    機關受理道路交通管理處罰條例第7條之1規定的「民眾檢舉
    舉發」案件，因同具當場不能製單舉發之情形，顯有本質上
    之類似性，亦應類推適用上開規定之違反義務次數判斷標準
    。嗣94年12月28日現行條文雖有修正，但亦係就當場舉發、
    逕行舉發為規定，於民眾檢舉之職權舉發亦應類推適用，以
    評價檢舉之違規行為次數，其連續製單舉發，始符修正前道
    路交通管理處罰條例第85條之1第2項第1款之規範意旨（總
    統於110年12月22日公布之修正規定，第7條之1即明文規定
    均有適用，且為避免爭議，增加「二以上違反本條例同一規
    定之行為」之文字）。又按所謂「路口」，依一般社會通念
    ，係指道路相交會處，具有「多向匯集」之意義，而「高速
    公路交流道匝道」，只是用以進入高速公路之主線車道，僅
    具有「單向續接」之意義，實難與「路口」相提並論（臺北
    高等行政法院109年度交上字第307 號判決意旨參照；臺北
    高等行政法院109年度交上字第132號、臺中高等行政法院11
    0年度交上字第12號、110年度交上字第10號、高雄高等行政
    法院110年度交上字第29號判決理由亦同此旨）。
(三)揆諸兩造不爭執系爭車輛之行駛時間、路段及違規採證光碟
    勘驗內容（如本判決附件所示；其內容按舉發單⒈至⒌所列）
    可知：
　1.原告駕駛系爭車輛於110年3月28日：(一)上午10時31分許，
    行經國道三號南向11.2公里處、(二)上午10時31分許，行經
    國道三號南向11.6公里處、(三)上午10時32分許，行經國道
    三號南向12.3公里處、(四)上午10時32分許，行經國道三號
    南向12.7公里處、(五)上午10時32分許，行經新北市○○區○○
    ○路0段○000000號燈桿）處，均未依規定於變換車道時顯示
    方向燈、不依規定使用燈光。是此以觀，系爭車輛於上開時
    、地明顯未依規定使用方向燈而變換車道、不依規定使用燈
    光，堪信屬實。又觀諸本件民眾檢舉違規影像，乃汽車之行
    車紀錄器，其在道路參與過程中偶遇原告交通違規行為，予
    以擷錄並向舉發機關提出檢舉，因其僅單純影像之攝錄，並
    非如測速儀、酒測器等涉及數據量定而需一定度量衡之採證
    工具，即無庸定期經檢驗機構檢驗，且本件已符合上開規範
    之檢舉期間，業如前述，則檢舉影像即得作為舉發機關執行
    交通違規之公權力行使依據，換言之，本件已符合修正前道
    路交通管理處罰條例第7條之1程序規範，檢舉影像即得採為
    證據使用。
　2.惟核原告前揭5次違規時間中，關於當日第1次至第2次（即
    舉發單⒈至⒉）變換車道未依規定使用方向燈之行為，係發生
    在「同1分鐘內」(按：前2次違規均係上午「10時31分」所
    發生，僅「秒數」有別），違規地點也在「6公里內」，且
    「未經過任何路口」，亦非「在隧道內」；第3、4次違規（
    即舉發單⒊至⒋）則係上午「10時32分」所發生，僅相距第1
    次違規1分鐘，違規地點也在「6公里內」，且「未經過任何
    路口」，亦非「在隧道內」。至第5次違規（即舉發單⒌），
    原告駕車係行經新北市○○區○○○路0段○000000號燈桿）處，
    不依規定使用燈光，違反之規定為道路交通管理處罰條例第
    42條，而非道路交通管理處罰條例第33條第1項第4款規定，
    自與修正前道路交通管理處罰條例第85條之1第2項第1款規
    定不合（亦不符總統於110年12月22日公布之修正規定「二
    以上違反本條例『同一規定』之行為」之要件）。職故，堪認
    上述舉發單⒉、⒊、⒋之違規行為，應類推適用修正前道路交
    通管理處罰條例第85條之1第2項第1款規定，受上開連續處
    罰限制之拘束，不得連續舉發，故原告認為原處分非屬適法
    ，訴請撤銷原處分⒈至⒌中，關於原處分⒉、⒊、⒋之部分，應
    屬有據。
(四)被告雖辯稱原告上開違規之時間、地點均不同，分屬不同意
    志所為之不同違規行為，並無修正前道路交通管理處罰條例
    第85條之1規定之適用，被告依行政罰法第25條規定予以分
    別處罰，並未違反一行為不二罰原則云云。惟考諸修正前道
    路交通管理處罰條例第85條之1第2項所為「有第33條第1項
    、第2項之情形，其違規地點相距6公里以上、違規時間相隔
    6分鐘以上或行駛經過一個路口以上者，得連續處罰」之規
    定，已將本件所涉之「未依規定變換車道」於立法上規定為
    規範意義上一行為，自不能以自然意義上一行為判斷行為數
    ，而應以上開標準判斷得否對原告上開5次違規行為連續處
    罰。故原告上開5次未依規定變換車道之行為，於自然意義
    上或屬數行為，然因上開標準，被告自僅能對原告所為原處
    分⒈、⒌所示之未依規定變換車道違規行為連續處罰，至於原
    處分⒉、⒊、⒋所涉未依規定變換車道行為，因與原處分⒈所示
    違規行為距離未相距6公里以上、時間亦未相隔6分鐘以上，
    且未經過一個路口，亦非在隧道內，自受上開連續處罰限制
    之拘束，而不得連續處罰。又本院核諸原告第1至4次違規行
    為（原處分⒈至⒋），違規地點均在國道三號南向11.2公里至
    12.7公里（相距1.5公里）之間，該路段均無路口，距離亦
    短，有如附件之違規採證影片足憑，況「高速公路交流道匝
    道」僅具有「單向續接」之意義，實難與「路口」相提並論
    ，則前述原處分⒉、⒊、⒋自不得予連續處罰。是被告再為此
    部分抗辯，尚難採憑。
(五)綜上所述，原告於前揭時地駕駛系爭車輛，確有未依規定變
    換車道、不依規定使用燈光之違規情形，然被告所為原處分
    中關於原處分⒉、⒊、⒋裁決書，違反修正前道路交通管理處
    罰條例第85條之1第2項第1款連續舉發限制之規定，已有違
    誤，原告求予撤銷，即屬有據，至其餘原處分⒈、⒌，經核於
    法並無不合，原告以前述主張訴請撤銷原處分⒈、⒌，為無理
    由，應予駁回。
(六)本件第一審訴訟費用為 300元，應由分別敗訴之兩造按敗訴
    比例負擔，併確定第一審訴訟費用額如主文第2項所示。
據上論結，本件原告之訴為一部有理由、一部無理由，依第237
條之7、第237條之8第1項、第104條，民事訴訟法第79條規定，
判決如主文所示。
中　　華　　民　　國　　111 　年　　1 　　月　　24　　日
                  行政訴訟庭法  官　曹庭毓
以上正本係照原本作成。
如不服本判決，應於送達後20日內，向本院提出上訴狀，其未表
明上訴理由者，應於提出上訴後20日內向本院補提理由書（均須
按他造人數附繕本），並應繳納上訴費750 元。上訴理由應表明
關於原判決所違背之法令及其具體內容，或依訴訟資料可認為原
判決有違背法令之具體事實。
中　　華　　民　　國　　111 　年　　1 　　月　　24　　日
　　　　　　　　　　　　　　書記官　黃婉晴

訴訟費用計算書
項        目              金  額（新臺幣）    備  註
第一審裁判費               300元
合        計               300元　　

附件：
檔案名稱：RV-00000000000000-Xdkjs.mp4 攝影角度：錄影畫面係由檢舉人車輛行車紀錄器往正前方拍攝。 錄影時間：約9秒。 裁決字號：110年6月7日北市監基裁字第25-ZIA127063號。   錄影時間                             錄影內容 00分00秒至00分09秒止      錄影畫面一開始（顯示時間為2021/3/28 10：31：16），檢舉人車輛行駛於國道某路段內側車道（其右側為外側車道，而兩車道間有以雙白實線向前方延伸之白虛線）。錄影時間01秒時，行駛於檢舉人車輛正前方之灰黑色小客車（下稱系爭車輛）開始偏右，並於錄影時間02秒時將右側輪胎駛入外側車道，復於錄影時間03秒將全部車身駛入外側車道。此後，系爭車輛均行駛於外側車道（於錄影時間09秒可辨識其號牌為1992-F6號），迄錄影結束為止亦然。又系爭車輛上開變換車道之過程，均未使用方向燈。 

檔案名稱：RV-00000000000000-rXfYk.mp4 攝影角度：錄影畫面係由檢舉人車輛行車紀錄器往正前方拍攝。 錄影時間：約6秒。 裁決字號：110年6月7日北市監基裁字第25-ZIA127064號。   錄影時間                             錄影內容 00分00秒至00分06秒止      錄影畫面一開始（顯示時間為2021/3/28 10：31：32），檢舉人車輛行駛於國道某路段之外側車道（其右側為加速車道、左側為中線車道及內側車道；右側路旁尚可見國道三號南向之標誌，並有紅底白字之「路肩通行起點限小型車」告示），檢舉人車輛前方遠處尚有車輛行駛，其左前側之中線車道、右前側之加速車道亦可見各一輛小客車（白色、灰黑色）同向通行；其右前側之灰黑色小客車，大略可辨識其號牌為1992-F6號（即系爭車輛）。錄影時間02秒起，系爭車輛沿向前延伸之穿越虛線偏左行駛，先跨越穿越虛線，並於錄影時間06秒時完全駛入外側車道（即行駛於檢舉人車輛之正前方；此時可見該路段右側路旁有綠底白字「汐止、南港」之出口標示及「高鐵南港站」之牌示)，畫面嗣告終了。又系爭車輛上開變換車道之過程，均未使用方向燈。 

檔案名稱：RV-00000000000000-t9jvn.mp4 攝影角度：錄影畫面係由檢舉人車輛行車紀錄器往正前方拍攝。 錄影時間：約31秒。 裁決字號：110年6月7日北市監基裁字第25-ZIA127065號。   錄影時間                             錄影內容 00分00秒至00分31秒止      錄影畫面一開始（顯示時間為2021/3/28 10：31：39），係銜接前段「RV-00000000000000-rXfYk.mp4」檔案之影像內容。檢舉人車輛行駛於國道某路段外側車道，其前方則仍為灰黑色、號牌為1992-F6之系爭車輛。此時，上開2車正經過右側「高鐵南港站」之牌示，並持續直行同路段外側車道。錄影時間01秒至27秒間，系爭車輛猶行駛於外側車道，並分別於18秒、22秒、26秒行經高速公路出口距離「300m」、「200m」、「100m」之標誌（24秒時尚可見紅底白字「路肩限行小車 禁止變換車道」之牌示），復於錄影時間28秒時起，可見前方地面之道路邊線以左，開始有向前方延伸之穿越虛線，形成減速車道（同時前方ㄇ字型門架上顯示前方新台五路交流道出口為「汐止、南港」、「高鐵南港站」），而系爭車輛則於錄影時間29秒至30秒間向右跨駛入減速車道，畫面旋即告終。又系爭車輛上開變換車道之過程，均未使用方向燈。 

檔案名稱：RV-00000000000000-G1SnL.mp4 攝影角度：錄影畫面係由檢舉人車輛行車紀錄器往正前方拍攝。 錄影時間：約14秒。 裁決字號：110年6月7日北市監基裁字第25-ZIA127066號。   錄影時間                             錄影內容 00分00秒至00分14秒止      錄影畫面一開始（顯示時間為2021/3/28 10：32：18），灰黑色、號牌為1992-F6之系爭車輛行駛於國道某路段交流道，其前方右側道路邊線旁之地面，可見向前延伸之穿越虛線，將車道一分為二；右側路旁則有紅底白字「路肩通行終點」牌示。錄影時間01秒起，系爭車輛之右輪跨越穿越虛線，向右側車道移動，嗣於錄影時間04秒完全駛入右側車道，繼而直行，至畫面結束亦然。又，系爭車輛除錄影時間04秒至09秒間顯示煞車燈外，於上開變換車道之過程，均未使用方向燈。 

檔案名稱：影片.avi 攝影角度：錄影畫面係由檢舉人車輛行車紀錄器往正前方拍攝。 錄影時間：約13秒。 裁決字號：110年6月7日北市監基裁字第25-CS0000000號。   錄影時間                             錄影內容 00分00秒至00分13秒止      錄影時間03秒起，本影片開始顯示行車紀錄器錄影畫面（顯示時間為2021/3/28 10：32：47）。檢舉人車輛係行駛於某路段中線車道（該路段為三線車道，同向左側係內側車道、右側係外側車道），當時車潮非寡、車速正常，而錄影時間03秒至04秒間，前方外側車道有一輛灰黑色小客車顯示左側方向燈並偏左行駛，欲變換車道至中線車道（即位於檢舉人車輛右前方第二輛之車輛，正偏左駛至檢舉人車輛之正前方），錄影時間05秒，該輛灰黑色小客車將左側車輪駛入中線車道，旋熄滅左側方向燈，復於錄影時間07秒將全部車身駛入中線車道。嗣該輛灰黑色小客車於錄影時間09秒至10秒間，顯示煞車燈，再由中線車道向左駛入內側車道。此後，該輛灰黑色小客車均行駛於內側車道，並於錄影時間13秒時可辨識其號牌為1992-F6（即系爭車輛）。